【裁判字號】    97,訴,2294
【裁判日期】    970812
【裁判案由】    殺人未遂
【裁判全文】
臺灣臺中地方法院刑事判決              97年度訴字第2294號
公  訴  人  臺灣臺中地方法院檢察署檢察官
被      告  丁○○
指定辯護人  本院公設辯護人  辛○○
上列被告因殺人未遂案件，經檢察官提起公訴（97年度偵字第95
92號），本院判決如下：
    主    文
丁○○共同殺人未遂，累犯，處有期徒刑伍年陸月。扣案之西瓜
刀壹支沒收。
    犯罪事實
一、丁○○前於民國82年間因違反麻醉藥品管理條例案件，經本
    院判處有期徒刑6月，於82年8月23日確定，又因違反肅清煙
    毒條例案件，經本院以82年度訴字第2256號刑事判決判處有
    期徒刑3年6月確定，經提起上訴後，由臺灣高等法院臺中分
    院於82年9月29日以82年度上訴字第3110號刑事判決上訴駁
    回確定，上開2罪定應執行刑為有期徒刑3年9月確定；復因
    違反肅清煙毒條例等案件，經本院定應執行刑為有期徒刑3
    年10月確定，二者接續執行，於85年6月4日假釋，假釋期間
    原至90年4月25日期滿，惟丁○○於假釋期間因再犯施用毒
    品案件而遭撤銷前開假釋，應執行殘刑有期徒刑4年10月又
    21日，入監服刑後，於94年3月23日執行完畢，猶不知悔改
    。
二、緣丙○○（其所犯共同殺人未遂罪，業經本院以97年度訴字
    第1690號刑事判決判處有期徒刑6年，經丙○○提起上訴後
    ，復於97年7月10日撤回上訴而確定）於95年間因違反毒品
    危害防制條例案件入監服刑前，曾在臺中市西屯區○○○路
    ○段世斌1巷36弄24號之源誠企業社任職，而與當時仍在源誠
    企業社任職之丁○○為同事，嗣於97年2月16日出獄後，即
    到丁○○在臺中市○○區○○街336號4樓之租屋處寄住，並
    甫於97年2月22日回到源誠企業社任職，而與甲○○、乙○○、己○○、庚○○、戊○○均係同事，且甲○○當時頭髮
    為長髮染成金棕色。丙○○於97年2月23日上午10時、11時
    許起，在源誠企業社騎樓外與同事飲酒，於97年2月23日中
    午12時多許，欲進入2樓宿舍區找尋綽號「阿志」之同事，
    經甲○○以源誠企業社規定未住宿舍者不得進入宿舍區為由
    ，攔阻丙○○進入2樓宿舍區，雙方發生嚴重口角爭執，丙○○因而心生不滿，隨即於97年2月23日中午12時30分許騎
    乘機車離去，並嗆聲「要回去拿傢伙，等我回來，他（指甲○○）就知死（臺語）」等語，旋又騎乘機車回源誠企業社
    ，經乙○○阻擋進入後復騎乘機車離開，並於97年2月23日
    12時48分許，前往臺中市○○區○○路3段150之31號「九九
    賣場」，以新臺幣200多元之代價，購買刀刃長約45公分之
    西瓜刀一支，再騎乘機車至臺中市○○區○○街336號4樓，
    詢問丁○○是否認識源誠企業社內一位染金頭髮的人，邱耀
    昌答稱不認識，丙○○即攜戴上開西瓜刀騎乘機車於97年2
    月23日中午12時55分許返回源誠企業社，丁○○並以半走半
    跑方式緊隨在後至源誠企業社，在源誠企業社辦公室一樓門
    口處，丁○○問己○○「是與哪一個人（臺語）」，丙○○
    即詢問丁○○「就是這個人，這個人可以動嗎（臺語）」，
    丁○○見狀，明知丙○○在酒後情緒氣憤手持西瓜刀之情況
    下，若持前開西瓜刀朝人身體之頭頸、背部等重要部位任意
    揮砍，將發生足以致人於死之嚴重結果，竟仍與丙○○共同
    基於殺人之犯意聯絡，向丙○○稱「如果是這個就打（臺語
    ）」、「這個人打死沒關係（臺語）」，甲○○眼見情況不
    對，立即朝辦公室內側之庫房跑，丙○○旋手持前開西瓜刀
    ，丁○○則徒手，一同自後追趕跑往庫房之甲○○，由丙○○以西瓜刀朝甲○○之頭頸、背部揮砍多刀，致使甲○○因
    而受有頭部外傷併頭骨開放性骨折、左手第三指開放性骨折
    、左手前臂開放性傷口、左頸和右背開放性傷口併肌肉破裂
    等傷害，而甲○○在遭受攻擊之時，曾隨手執持庫房內之不
    詳工具以抵抗，以致丙○○受有右食指深部切割傷、右手食
    指多處切割傷合併肌腱、神經、血管斷裂等傷害，待甲○○
    因傷勢嚴重，意識模糊倒地後，丙○○始停手，丁○○、丙○○均撂下「報警試試看」等語後，丙○○即攜帶前開西瓜
    刀騎乘機車搭載丁○○離去，騎至臺中市○○區○○路、安
    和路口，丙○○下車將前開西瓜刀藏在道路旁之舊木板下，
    且因丙○○手部傷勢疼痛無法再騎車，改由丁○○騎乘機車
    搭載丙○○前往林新醫院就診，而甲○○經同事乙○○送往
    澄清綜合醫院中港分院急救，始倖免於難。嗣於97年2月23
    日下午4時30分許，由丁○○帶同警方前往臺中市○○區○○路、安和路口旁，查扣丙○○所有供行兇使用之前開西瓜
    刀1支。
三、案經甲○○告訴及臺灣臺中地方法院檢察署檢察官簽分後偵
    查起訴。
    理    由
壹、證據能力方面：
一、按被告以外之人於偵查中向檢察官所為之陳述，除顯有不可
    信之情況者外，得為證據；又按被告以外之人於檢察事務官
    、司法警察官或司法警察調查中所為之陳述，與審判中不符
    時，其先前之陳述具有較可信之特別情況，且為證明犯罪事
    實存否所必要者，得為證據，刑事訴訟法第159條之1第2項
    、第159條之2分別定有明文。次按所謂具有可信之特別情況
    之「絕對特別可信性」，係指陳述是否出於供述者之真意、
    有無違法取供情事之信用性而言，故應就偵查或調查筆錄製
    作之原因、過程及功能等加以觀察其信用性，據以判斷該傳
    聞證據是否有顯不可信或有特別可信之情況而例外具有證據
    能力，並非對其陳述內容之證明力如何加以論斷，二者層次
    有別，不容混淆（最高法院94年度臺上字第629號判決意旨
    可資參照）。又被告以外之人於審判外之陳述，雖不符合同
    法第159條之1至第159條之4之規定，但經當事人於審判程序
    同意作為證據，法院審酌該言詞陳述或書面陳述作成時之情
    況，認為適當者，亦得為證據。當事人、代理人或辯護人於
    法院調查證據時，知有第159條第1項不得為證據之情形，而
    未於言詞辯論終結前聲明異議者，視為有前項之同意，刑事
    訴訟法第159條之5亦有規定。其立法意旨在於傳聞證據未經
    當事人之反對詰問予以核實，原則上先予排除。惟若當事人
    已放棄反對詰問權，於審判程序中表明同意該等傳聞證據可
    作為證據；或於言詞辯論終結前未聲明異議，基於尊重當事
    人對傳聞證據之處分權，及證據資料愈豐富，愈有助於真實
    發見之理念，且強化言詞辯論主義，使訴訟程序得以順暢進
    行，上開傳聞證據亦均具有證據能力。
二、查證人甲○○乃被告丁○○以外之人，其於警詢所為之陳述
    ，屬被告以外之人於審判外之言詞陳述，被告之辯護人既否
    認證人甲○○警詢陳述之證據能力，且該等陳述並無刑事訴
    訟法第159條之3各款所列之情形，亦未具有較為可信之特別
    情況且為證明犯罪事實存否所必要者，揆諸前揭說明，應無
    證據能力。
三、此外，本案被告及辯護人並未就其餘卷內資料之證據能力有
    所爭執，且迄至言詞辯論終結前，均未主張有刑事訴訟法第
    159條第1項不得為證據之情形，是應認已同意其餘卷內證據
    均得作為證據，且經本院審酌後，認無不適當之情形，應認
    本案其餘卷內證據均有證據能力。
貳、認定犯罪事實所憑之證據及理由：
一、訊據被告丁○○對於共犯丙○○於97年2月23日中午有回臺
    中市○○區○○街336號4樓，詢問其是否認識源誠企業社內
    一位染金頭髮的人，其答稱不認識，丙○○即騎乘機車至源
    誠企業社，其以半走半跑方式緊隨在後至源誠企業社，在源
    誠企業社辦公室一樓門口處，其問己○○「是與哪一個人（
    臺語）」，共犯丙○○即持前開西瓜刀追砍證人甲○○，砍
    完後，共犯丙○○攜帶前開西瓜刀騎乘機車搭載其離去，騎
    至臺中市○○區○○路、安和路口，共犯丙○○下車將前開
    西瓜刀藏在道路旁之舊木板下，因共犯丙○○手部傷勢疼痛
    無法再騎車，改由其騎乘機車搭載共犯丙○○前往林新醫院
    就診，並於97年2月23日下午4時30分許由其帶同警方前往臺
    中市○○區○○路、安和路口旁，扣得前開西瓜刀1支等情
    不諱，惟矢口否認有何與共犯丙○○共同殺人之行為，辯稱
    ：丙○○於當天中午回到臺中市○○區○○路336號4樓時，
    說他在源誠企業社與人吵架，其說等一下再去替他問問看，
    丙○○就出去一下子又進來，問其要不要一起去，其說不要
    ，到時候再去問問看就好，丙○○就氣沖沖地騎著其的機車
    離開了，其不放心，跟在丙○○後面半走半跑到源誠企業社
    ，其跟丙○○是一起到，其先進去問公司同事己○○、庚○○「丙○○和何人打架？」，己○○回答「是甲○○」，其
    還沒有講什麼話，甲○○就說「要吵架來啊」，並衝進去庫
    房裡面拿圓鍬出來，此時丙○○從外面衝進來，其還來不及
    看到丙○○手上是否有拿東西，丙○○就到庫房與甲○○打
    起來，其當時覺得莫名其妙，過了1分鐘左右，乙○○先進
    去庫房拉甲○○，其才跟著進去庫房去拉丙○○，當時丙○○的位置是在庫房的前方，甲○○的位置是在庫房的後方，
    其進去庫房時看到丙○○、甲○○二人在搶圓鍬，其就跟丙○○說「好了，好了」，而丙○○在源誠企業社時，並沒有
    問其「是否認識這個人，這個人可不可以動（臺語）」、「
    這個人可不可以打（臺語）」，其也沒有說「如果是這個就
    打（臺語）」、「這個人打死沒關係（臺語）」云云。惟查
    ：
（一）按刑法上之共同正犯，係指二以上之正犯，相互間於主觀
      上本於犯意之聯絡，並於客觀上為犯罪之行為分擔者。共
      同正犯間既相互視他人之行為為自己之行為，當然須就全
      體共同正犯所實施之行為負擔刑事責任。且：
  １、證人甲○○於本院97年7月16日審理時到庭證稱：其與丁○○同事約半年時間，丁○○曾因賭博欠其錢，剛開始其
      向丁○○要錢時，他有1000元、2000元慢慢還，還到仍剩
      1000元，在96年8月份，其再跟丁○○要錢，他說不還而
      吵架，因而有衝突，之後即使有與丁○○碰面，也當他是
      一個隱形人，連討也不想跟他討等語明確，核與被告於97
      年5月7日偵訊時供述：「（問：是否有金錢的糾紛？）我
      曾欠他（指甲○○）1000元」等語吻合，足徵被告前因與
      證人甲○○間有賭債糾紛，本即心存芥蒂。
  ２、證人甲○○於本院97年7月16日審理時到庭證述：97年2月
      23日中午其本與同事己○○、會計戊○○在源誠企業社一
      樓吃火鍋，其知道外面有好幾個人在喝酒，丙○○從外面
      跑進來，說他要進去宿舍找同事，因公司規定禁止非住宿
      的員工去宿舍，所以其阻止他進去，他有喝酒快酒醉了，
      在吵，同事拉他說不要這樣，他氣沖沖騎了機車就走了，
      過了約10分鐘左右，其聽到外面有人叫其趕快走，並看到
      庚○○他們在外面拉著丙○○，叫他不要那麼衝動，這時
      丁○○走到公司門口，問「是與哪一個人（臺語）」，丙○○就說「這個人可以動嗎（臺語）」，丁○○接著說「
      這個人打死沒關係（臺語）」，接著丙○○就衝進來，其
      本來坐在椅子吃火鍋，就站起來衝進宿舍，丙○○就衝進
      來，往其後面砍了，丙○○衝到一樓後面放工具的庫房，
      其就拿木頭的東西來擋，丁○○也衝進來，與丙○○二人
      卡在公司要通往庫房的門處，其拿的木頭被丙○○打斷，
      其往後倒地，有掙扎爬起來，不曉得過了多久，丙○○問
      「昌哥，好了沒？我要拔了（臺語）」，丁○○、丙○○
      就走了等語綦詳；核與證人庚○○於本院97年7月23日審
      理時到庭證稱：97年2月23日中午，因為丙○○要上去宿
      舍，甲○○不讓丙○○上去，二人口頭吵架，丙○○就說
      「要回去拿傢伙，等我回來，他（指甲○○）就知死（臺
      語）」，然後就氣沖沖地騎機車走了，其當時坐在辦公室
      電視旁邊大桌子旁可以坐三個人的大椅子的最左邊吃火鍋
      ，過了10幾分鐘，丙○○回來，其看到丁○○進入辦公室
      ，聽到丁○○說「如果是這個就打（臺語）」，那時丙○○就從外面衝進來，問丁○○「是這個人」，丁○○就喊
      「打」，這時甲○○就退後，丙○○就衝進去等情相吻合
      ；且證人己○○於本院97年7月23日審理時亦到庭具結證
      述：「丁○○進來問『是哪一個』、『跟哪一個吵架』時
      ，我叫甲○○去樓上」等語明確，顯見被告於案發當日與
      共犯丙○○回到源誠企業社時，確有先向證人己○○確認
      證人甲○○即是與共犯丙○○發生口角之人後，隨即向共
      犯丙○○出言「如果是這個就打（臺語）」、「這個人打
      死沒關係（臺語）」等語無訛。
  ３、證人戊○○於本院97年7月23日審理時到院結證稱：案發
      當天，其才剛到源誠企業社任職沒有多久，對那邊的人事
      物不是很瞭解，當時其坐在一樓辦公桌處理事情，沒多久
      ，甲○○從二樓下來，要請同事幫忙去買一點食物，之後
      甲○○又上樓了，其他同事在幫忙料理食物，後來丙○○
      在外面與乙○○、庚○○聊天，那時我隱約聽到丙○○說
      要找老闆喝酒，老闆說上班中不可以喝酒，之後老闆就出
      去了，丙○○就在外面與他們聊天，其不清楚他們聊些什
      麼，後來同事料理食物煮好了，其等在那邊吃，過沒多久
      ，甲○○也從2樓下來一起吃，丙○○與乙○○本來在聊
      天，突然說他要上樓去找人，甲○○就跟丙○○說，沒有
      住在這邊不可以上去，之後二人起衝突，丙○○被其他同
      事給勸出去，丙○○就離開了，過了約2、30分鐘左右，
      丙○○又回來，要找甲○○理論，又被其他同事勸架勸走
      了，又過了2、30分鐘左右，丙○○帶了丁○○回來，丙○○、丁○○從外面衝進來辦公室要找甲○○，其嚇傻了
      ，就跑出去外面了等語明確，核與其於97年3月26日偵訊
      時證述：其是會計，只知道剛開始丙○○和乙○○在外面
      講話，因為其在整理資料，不知道他們講什麼，講著講著
      ，丙○○就說要進去，甲○○說他不可以上去，二人口角
      就開始了，後來丙○○被他們勸阻出去，大約過了1、20
      分鐘，丙○○回來，又被乙○○勸阻出去，又離開了，回
      來又多帶了一個人，因為其剛去沒多久，該人的正確名字
      我不知道，其只知道丙○○跟另一個人就衝進去，其嚇死
      了，就跑出去了，而丙○○手上有拿長長亮亮的東西，甲○○最先往裡面跑，丙○○跟另一個人就追過去，其就往
      外跑了，裡面發生什麼事情，其也不知道，因為其人在外
      面等情相符。參以證人乙○○於本院97年7月16日審理時
      到庭證述：案發當日我聽到庫房裡有吵鬧聲，其就進入庫
      房勸架，將丙○○、甲○○二人拉開，當時丁○○已經在
      裡面等語甚明，且證人己○○於共犯丙○○被訴殺人案件
      經本院97年度訴字第1690號刑事案件於97年5月20日審理
      時亦證稱：丁○○是在丙○○後面進去庫房，也就是在乙○○進去勸架之前等語無訛，足見在證人甲○○往庫房跑
      ，共犯丙○○手持西瓜刀在後追證人甲○○時，被告應係
      隨即與共犯丙○○往庫房方面衝去甚明。是被告辯稱：丙○○到庫房與甲○○打起來，其當時覺得莫名其妙，過了
      1分鐘左右，乙○○先進去庫房拉甲○○，其才跟著進去
      庫房去拉丙○○云云，顯與事實不符而無可採。
  ４、至於共犯丙○○於本院97年7月16日以證人身分具結、證
      人己○○於本院97年7月23日具結後雖均證述：乙○○進
      去庫房之後，丁○○才進去庫房云云，然此與證人乙○○
      之親自見聞及證人己○○於97年5月20日在本院97年度訴
      字第1690號刑事案件之作證內容歧異甚大，顯係配合被告
      於本院之辯解而為之證詞，自無足採。又證人己○○於本
      院97年7月23日審理時證稱：其沒有聽到丁○○說「這個
      人該打」云云，此當亦是基於與被告之同事情誼所為迴護
      之詞，並不可採。再者，證人乙○○於本案案發當日有飲
      酒而在共犯丙○○持刀回源誠企業社時，在辦公室外面沙
      發上睡著了，而證人戊○○於見到丁○○、丙○○從辦公
      室外面衝進來要找甲○○時，因嚇傻了就跑出辦公室一節
      ，業據證人乙○○於97年7月16日、證人戊○○於97年7月
      23日本院審理時分別到院證述無誤，則其二人並無聽到被
      告問證人己○○「是與哪一個人（臺語）」、共犯丙○○
      問被告「昌哥，就是這個人，這個人可以動嗎（臺語）」
      、被告向共犯丙○○稱「如果是這個就打（臺語）」、「
      這個人打死沒關係（臺語）」等語之情形，亦與經驗法則
      無違，自不可以證人乙○○、戊○○未聽到被告所說上開
      言語，即認被告所為其沒有講上開言語之辯解為真。
  ５、綜上所述，被告本即因與證人甲○○間存有賭債糾紛而心
      有不滿，苟與共犯丙○○無共同殺人之犯意聯絡，何以共
      犯丙○○事先尚徵詢被告意見確認是否可以砍殺證人甲○○，甚且被告費事前往已離職之源誠企業社，確認共犯丙○○所指爭吵之對象為證人甲○○後，更隨即出言喊「打
      」，指使共犯丙○○持刀追砍證人甲○○，並與共犯丙○○先後追趕證人甲○○至庫房。由此可見，被告確實與共
      犯丙○○有共同實行殺人犯行之犯意聯絡，應堪認定。
  ６、至於證人甲○○指稱被告亦有動手打人部分，僅有證人甲○○於97年4月16日偵訊時之唯一指訴，並無其他相關佐
      證，且證人甲○○於本院97年7月16日審理時已證稱：「
      我只知道被砍，不太清楚丁○○有沒有動手打我」、「我
      當時意識已經有點模糊了，我比較注意的是丙○○拿刀一
      直砍我時，我沒有辦法去注意丁○○是否有動手，我沒有
      辦法非常肯定丁○○是否有動手」等語，足見證人甲○○
      對於被告以何方式、毆打其何部位，均無從確認，是本院
      尚難據以認定被告亦有實際動手毆打證人甲○○之情。
（二）按刑法上殺人罪與傷害人致死罪之區別，本視加害人有無
      殺意為斷，被害人所受之傷害程度，固不能據為認定有無
      殺意之唯一標準，但加害人之下手情形如何，於審究犯意
      方面，仍不失為重要參考資料（最高法院20年非字第104
      號判例參照）。又判斷行為人於行為當時，主觀上是否有
      殺人之故意，除應斟酌其使用之兇器種類、攻擊部位、行
      為時之態度外，尚應審究行為人與被害人之關係、衝突之
      起因、行為當時所受之刺激、下手輕重、被害人受傷情形
      及行為人事後態度等各項因素，綜合研析之。本案共犯丙○○所使用之西瓜刀，其刃長約45公分，此有扣案西瓜刀
      之查獲照片2張在卷可憑，該刀之刀刃長度非短，且刀鋒
      銳利，以之砍擊人之身體，極可能造成人體之重大傷害；
      又共犯丙○○自後追趕證人甲○○，並朝其頭頸、背部等
      重要部位揮砍，證人甲○○因事發突然，不及防備，僅能
      在遭受攻擊之後，以隨手可得之不詳工具稍加抵擋，以求
      自保，業如前述，可見共犯丙○○持刀選擇下手之部位，
      均係證人甲○○身體之重要部位，一般人在頭頸部遭受利
      刃攻擊之前提下，即有可能導致傷重死亡之結果，被告及
      共犯丙○○係具備通常智識之人，對此亦當有所認知；再
      者，共犯丙○○僅因細故，而與證人甲○○起口角衝突，
      即購買西瓜刀欲行報復，若僅係單純欲教訓證人甲○○，
      大可隨手執持源誠企業社附近可用之物襲擊證人甲○○，
      何需大費周章刻意前往商店購買西瓜刀，又何需在購買西
      瓜刀之後事先詢問被告可否對證人甲○○動手，可見共犯
      丙○○執持西瓜刀追砍證人甲○○之目的，非僅係單純給
      予教訓；復以，共犯丙○○在酒後與證人甲○○嚴重口角
      爭執後之氣憤情緒下持刀逞兇，面對證人甲○○執持不明
      工具抵抗時，共犯丙○○亦因而受有右食指深部切割傷、
      右手食指多處切割傷合併肌腱、神經、血管斷裂等傷害，
      此有林新醫院診斷證明書二份在卷可佐，由此可知，共犯
      丙○○行兇當時下手之力道極重，手段亦屬兇殘。綜觀上
      情，被告在共犯丙○○行兇當時，客觀上足以預見證人甲○○因共犯丙○○砍殺之行為，有導致死亡結果之可能，
      可徵被告、共犯丙○○行兇之犯罪動機，應係基於殺人之
      犯意，而非僅係單純之傷害犯意。
（三）再者，本案之犯罪事實，復有澄清綜合醫院中港分院診斷
      證明書1份、起獲兇刀現場照片2張、案發現場照片6張，
      且有扣案之西瓜刀1支為證。
（四）綜觀上情，被告與共犯丙○○基於共同殺人之犯意聯絡，
      共同自後追趕證人甲○○，並由共犯丙○○持西瓜刀下手
      砍殺證人甲○○，證人甲○○經送醫急救，而未發生死亡
      結果等情，堪以認定。被告辯稱與其未動手，僅是勸架，
      無殺人犯意及行為云云，顯係事後卸責之詞，要難採信。
      本案事證已臻明確，被告犯行洵堪認定。
二、被告與共犯丙○○基於共同殺人之犯意聯絡，由共犯丙○○
    持西瓜刀砍殺證人甲○○，顯已著手於殺人行為之實施，惟
    因未發生死亡之結果，其犯罪行為尚屬未遂，核其所為，係
    犯刑法第271條第2項、第1項之殺人未遂罪，並依刑法第25
    條第2項之規定，按既遂犯之刑，減輕之。又被告與共犯丙○○就前開殺人未遂犯行間，顯有共同實行犯罪之犯意聯絡
    及行為分擔，為共同正犯。共犯丙○○對證人甲○○雖有接
    續砍殺多刀之行為，惟因係為達同一目的，且在同一時間地
    點實施，侵害均屬同一法益，其數個舉動之接續施行，應屬
    於接續犯而為包括之一罪予以評價。又查被告前於82年間因
    違反麻醉藥品管理條例案件，經本院判處有期徒刑6月，於
    82年8月23日確定，又因違反肅清煙毒條例案件，經本院以
    82年度訴字第2256號刑事判決判處有期徒刑3年6月確定，經
    提起上訴後，由臺灣高等法院臺中分院於82年9月29日以82
    年度上訴字第3110號刑事判決上訴駁回確定，上開2罪定應
    執行刑為有期徒刑3年9月確定；復因違反肅清煙毒條例等案
    件，經本院定應執行刑為有期徒刑3年10月確定，二者接續
    執行，於85年6月4日假釋，假釋期間原至90年4月25日期滿
    ，惟被告於假釋期間因再犯施用毒品案件而遭撤銷前開假釋
    ，應執行殘刑有期徒刑4年10月又21日，入監服刑後，於94
    年3月23日執行完畢之事實，有臺灣高等法院被告前案紀錄
    表一份在卷足按，被告前受有期徒刑之執行完畢後，5年以
    內故意再犯本件有期徒刑以上之罪，為累犯，應依刑法第47
    條第1項之規定，加重其刑。被告犯行，刑有加重減輕之事
    由，依刑法第七十一條第一項規定，應先加後減之。爰審酌
    被告與證人甲○○並無深仇大恨，明知共犯丙○○酒後情緒
    氣憤又手持西瓜刀，若朝人身體之頭頸、背部等重要部位任
    意揮砍，將發生足以致人於死之嚴重結果，竟仍萌生殺人犯
    意，向共犯丙○○稱「如果是這個就打（臺語）」、「這個
    人打死沒關係（臺語）」，致使共犯丙○○酒後壯膽持刀行
    兇，朝證人甲○○之頭頸、背部等重要部位砍殺，致使證人
    甲○○因而受有頭部外傷併頭骨開放性骨折、左手第三指開
    放性骨折、左手前臂開放性傷口、左頸和右背開放性傷口併
    肌肉破裂等嚴重傷害，雖及時送醫救治，經手術急救而倖免
    於死，惟證人甲○○目前左手第三指已無法恢復功能，影響
    其日後正常工作、生活，業據證人甲○○於97年5月20日在
    本院97年度訴字第1690號刑事案件證述屬實，顯見共犯丙○○之手段兇殘，而被告迄今未能與證人甲○○達成和解，賠
    償損失，且犯罪後復否認犯行，態度不佳等一切情狀，量處
    如主文所示之刑，以示懲儆。
三、扣案之西瓜刀1支，係共犯丙○○所有供與被告共同行兇所
    用之物，業如前述，爰依刑法第38條第1項第2款之規定，併
    予宣告沒收。
據上論斷，應依刑事訴訟法第299條第1項前段，刑法第28條、第
271條第2項、第1項、第25條第2項、第47條第1項、第38條第1項
第2款，判決如主文。
中    華    民    國    97    年    8     月    12    日
                  刑事第九庭    審判長法  官  周瑞芬
                                      法  官  楊萬益
                                      法  官  何世全
上正本證明與原本無異。
如不服本判決，應於收受送達後10日內向本院提出上訴書狀（應
敘述具體理由並附繕本）。
上訴書狀如未敘述理由，應於上訴期間屆滿後20日內補提理由書
於本院。
                                      書記官  何俞瑩
中    華    民    國    97    年    8     月    12    日
附錄本案論罪科刑法條
中華民國刑法第271條：
  殺人者，處死刑、無期徒刑或十年以上有期徒刑。
  前項之未遂犯罰之。
  預備犯第一項之罪者，處二年以下有期徒刑。


司法院資訊處製作；財團法人民間司法改革基金會備份。
